# 求助陈版，其他权益工具投资作为被套期项目的问题？

提问人：csse235 时间：2021-08-08 08:05:07
其他权益工具投资可以作为被套期项目，为什么不能作为其他权益工具投资的套期工具呢？这样套期工具和套期项目的公允价值变动不就都计入其他综合收益了吗？

回答人：chenyiwei
除了对境外经营净投资的套期以外，其他情况下的套期工具只能是以公允价值计量且其变动计入损益的金融资产或金融负债。你说的情况是两项金融资产公允价值变动的抵销，不属于套期会计范畴。